臺灣新竹地方法院刑事判決
                                      110年度易字第278號
公  訴  人  臺灣新竹地方檢察署檢察官
被      告  詹吉全


上列被告因竊盜等案件，經檢察官提起公訴（109年度偵字第135
51號、110年度偵字第1682號），被告於本院準備程序中，就被
訴事實為有罪之陳述，經本院告知被告簡式審判之旨，並聽取檢
察官及被告之意見後，進行簡式審判程序，並判決如下：
    主  文
詹吉全犯如附表編號1至2所示之罪，各處如附表編號1至2所示之
刑及沒收。應執行有期徒刑拾月。
    犯罪事實及理由
一、本件犯罪事實及證據，除證據部分應補充「被告於本院準備
    程序及簡式審判程序之自白」，餘均引用檢察官起訴書之記
    載（如附件）。
二、論罪科刑：
（一）按行為後法律有變更者，適用行為時之法律。但行為後之
      法律有利於行為人者，適用最有利於行為人之法律，刑法
      第2條第1項定有明文。查被告於附件犯罪事實一(一)所示
      行為後，刑法第321條分別於民國100年1月26日、108年5
      月29日修正公布，並各於100年1月28日、108年5月31日施
      行，100年修正前之刑法第321條第1項規定「犯竊盜罪而
      有左列情形之一者，處6月以上、5年以下有期徒刑：一、
      於夜間侵入住宅或有人居住之建築物、船鑑或隱匿其內而
      犯之者。二、毀越門扇、牆垣或其他安全設備而犯之者。
      三、攜帶兇器而犯之者。四、結夥三人以上而犯之者。五
      、乘火災、水災或其他災害之際而犯之者。六、在車站或
      埠頭而犯之者。」，而100年修正後之刑法第321條第1項
      規定「犯竊盜罪而有下列情形之一者，處6月以上、5年以
      下有期徒刑，得併科新臺幣10萬元以下罰金：一、侵入住
      宅或有人居住之建築物、船艦或隱匿其內而犯之者。二、
      毀越門扇、牆垣或其他安全設備而犯之者。三、攜帶兇器
      而犯之者。四、結夥三人以上而犯之者。五、乘火災、水
      災或其他災害之際而犯之者。六、在車站、埠頭、航空站
      或其他供水、陸、空公眾運輸之舟、車、航空機內而犯之
      者。」，108年修正後之刑法第321條第1項則規定「犯前
      條第1項、第2項之罪而有下列情形之一者，處6月以上5年
      以下有期徒刑，得併科50萬元以下罰金：一、侵入住宅或
      有人居住之建築物、船艦或隱匿其內而犯之。二、毀越門
      窗、牆垣或其他安全設備而犯之。三、攜帶兇器而犯之。
      四、結夥三人以上而犯之。五、乘火災、水災或其他災害
      之際而犯之。六、在車站、港埠、航空站或其他供水、陸
      、空公眾運輸之舟、車、航空機內而犯之。」是100年修
      正後之刑法第321條第1項法定刑除增加「得併科10萬元以
      下罰金」之罰金刑外，並刪除原第1款「於夜間」之要件
      ，且就第6款增加「航空站、其他供水、陸、空公眾運輸
      之舟、車、航空機內」之要件，核均屬加重刑罰或擴大加
      重竊盜構成要件之涵攝範圍，而108年修正後之刑法第321
      條罰金刑之最重刑度業經提高，經比較新舊法之結果，新
      法並未較有利被告，依刑法第2條第1項前段規定，應適用
      被告行為時法論處。
（二）核被告如附件犯罪事實一(一)所為係犯100年修正前刑法
      第321條第1項第2款之加重竊盜罪；如附件犯罪事實一(二
      )所示係犯刑法第321條第1項第1款、第2款之加重竊盜罪
      。
（三）被告前曾於民國95年間犯竊盜罪，將本院判處有期徒刑9
      月確定，經減刑為有期徒刑4月15日後，於96年9月7日執
      行完畢出監；又於109年1月間因施用毒品案件，經本院判
      處有期徒刑2月確定，於109年9月17執行完畢出監等情，
      有臺灣高等法院被告前案紀錄表在卷可憑，其於受徒刑執
      行完畢後，5年內故意再犯本案附表編號1、2所示有期徒
      刑以上之罪，且本院就個案依司法院大法官釋字第775號
      解釋意旨，斟酌被告前有多次相同之前案紀錄，且有經實
      際入監執行完畢之情形，認被告具有特別惡性及對刑罰反
      應力薄弱之情形，為累犯，均應依刑法第47條第1項規定
      ，加重其刑。
（四）爰以行為人責任為基礎，審酌被告曾受有如上所載論罪科
      刑及徒刑執畢之情，素行堪認非良，猶不知悔改，不思以
      正當管道獲取所需財物，為圖一己私慾，即漠視法令禁制
      ，恣意為上開加重竊盜之犯行，其行為對社會經濟秩序及
      他人財產等安全均已構成相當之危害，益徵其法治意識與
      是非觀念之薄弱，所為俱無可取，惟念其犯後坦承犯行，
      態度非劣，兼衡酌其犯罪所得之財物價值、其犯罪之動機
      、手段與情節，並衡其高中肄業之智識程度、以家庭打石
      為生，平均月薪6、7萬元，家庭經濟狀況勉持暨竊得財物
      之價值等一切情狀，分別量處主文所示之刑，並定其應執
      行之刑。
三、沒收
（一）刑法關於沒收之規定，亦分別於104年12月30日、105年6
      月22日修正公布，並均自105年7月1日起施行，其中第2條
      第2項修正為：「『沒收』、非拘束人身自由之保安處分適
      用裁判時之法律。」，考其立法理由略謂：「本次沒收修
      正經參考外國立法例，以切合沒收之法律本質，認沒收為
      本法所定刑罰及保安處分以外之法律效果，具有獨立性，
      而非刑罰（從刑），為明確規範修法後有關沒收之法律適
      用，爰明定適用裁判時法……」等旨，故關於沒收之法律適
      用，尚無新舊法比較之問題，於新法施行後，應一律適用
      新法之相關規定。
（二）按犯罪所得，屬於犯罪行為人者，沒收之。但有特別規定
      者，依其規定；前二項之沒收，於全部或一部不能沒收或
      不宜執行沒收時，追徵其價額，刑法第38條之1第1項、第
      3項分別定有明文。查本件被告起訴書犯罪事實欄行竊之
      犯罪所得如附表編號1、2所示之物，應依刑法第38條之1
      第1項、第3項之規定，於該罪之判決主文項下宣告沒收，
      於全部或一部不能沒收或不宜執行沒收時，追徵其價額。
據上論斷，應依刑事訴訟法第273條之1第 1項、第299條第1項前
段，判決如主文。
本案經檢察官林佳穎提起公訴，檢察官黃嘉慧到庭執行職務。
中    華    民    國   110    年    8     月   16     日
                  刑事第十一庭  法  官  李毓華
以上正本證明與原本無異。　　　　　　　　　
如不服本判決應於收受送達後20日內向本院提出上訴書狀，並應
敘述具體理由；其未敘述上訴理由者，應於上訴期間屆滿後20日
內向本院補提理由書（須按他造當事人之人數附繕本）「切勿逕
送上級法院」。
中    華    民    國   110    年    8     月   16     日
                                書記官    胡家寧

附錄本案所犯法條：
100年1月26日修正前刑法第321條第1項第2款
犯竊盜罪而有左列情形之一者，處六月以上五年以下有期徒刑：
一、於夜間侵入住宅或有人居住之建築物、船艦，或隱匿其內而
    犯之者。
二、毀越門扇、牆垣或其他安全設備而犯之者。
三、攜帶兇器而犯之者。
四、結夥三人以上而犯之者。
五、乘火災、水災或其他災害之際而犯之者。
六、在車站或埠頭而犯之者。
刑法第321條第1項第1款、第2款
犯前條第 1 項、第 2 項之罪而有下列情形之一者，處 6 月以
上 5 年以下有期徒刑，得併科 50 萬元以下罰金：
一、侵入住宅或有人居住之建築物、船艦或隱匿其內而犯之。
二、毀越門窗、牆垣或其他安全設備而犯之。
三、攜帶兇器而犯之。
四、結夥三人以上而犯之。
五、乘火災、水災或其他災害之際而犯之。
六、在車站、港埠、航空站或其他供水、陸、空公眾運輸之舟、
    車、航空機內而犯之。
附表：
編號 犯罪事實  被告所犯罪名、宣告刑及沒收  1 如附件犯罪事實一(一)   詹吉全犯修正前刑法三百二十一條第一項第二款之加重竊盜罪，累犯，處有期徒刑柒月。 未扣案之犯罪所得電腦螢幕壹個(價值新臺幣肆仟元)、數位相機壹臺(價值新臺幣伍仟元)及股票機壹臺（價值新臺幣陸仟元），均沒收之，於全部或一部不能沒收或不宜執行沒收時，追徵其價額。  2 如附件犯罪事實一(二)  詹吉全犯刑法第三百二十一條第一項第一款、第二款之加重竊盜罪，累犯，處有期徒刑捌月。 未扣案之犯罪所得人民幣貳仟元、歐元伍佰元、珍珠項鍊壹條(價值新臺幣五千元)，均沒收之，於全部或一部不能沒收或不宜執行沒收時，追徵其價額。 

附件:
             臺灣新竹地方檢察署檢察官起訴書　
                                    109年度偵字第13551號
                                     110年度偵字第1682號
　　被　　　告　詹吉全　男　52歲（民國00年0月00日生）
　　　　　　　　　　　　住新竹縣○○鎮○○里0鄰○○路0段
　　　　　　　　　　　　00號
　　　　　　　　　　　　國民身分證統一編號：Z000000000號
上被告因竊盜案件，業經偵查終結，認應提起公訴，茲將犯罪事
實及證據並所犯法條分敘如下：
　　　　　犯罪事實
一、詹吉全前於民國95年間犯竊盜罪，將臺灣新竹地方法院判處
    有期徒刑9月確定，經減刑為有期徒刑4月15日後，於96年9
    月7日執行完畢出監；又於109年1月間因施用毒品案件，經
    同法院判處有期徒刑2月確定，於109年9月17執行完畢出監
    。詎詹吉全出監後猶不知悔改，竟意圖為自己不法之所有，
    分別為下列竊盜行為：（一）於97年10月9日10時許，以不
    詳工具，破壞新竹市○○路000巷0弄00號3樓林靜子住處門鎖
    後，入侵屋內竊取林靜子所有價值新臺幣4,000元之電腦螢
    幕1個、價值5,000元之數位相機1台、價值6,000元之股票機
    1台，得手後旋即逃離現場。嗣為警採驗現場遺留煙蒂比對D
    NA型別，而循線查獲。（二）109年1月20日8時許至20時10
    分許之間某時，自李文明、林蓮英夫婦位在新竹縣○○鎮○○路
    00號2樓住處書房之未上鎖窗戶，侵入屋內竊取人民幣2,000
    元、歐元500元、價值新臺幣5,000元之珍珠項鍊1條（總計
    損失約新臺幣3萬餘元），得手後旋即逃離現場。嗣為警採
    驗現場遺留安全帽比對DNA型別，而循線查獲。　
二、案經林靜子訴由新竹市警察局第三分局，及新竹縣政府警察
    局竹東分局報告偵辦。
　　　　　證據並所犯法條
一、證據：
(一)110年度偵字第1682號：
1、被告詹吉全於警詢之自白。
2、告訴人林靜子於警詢之指述。
3、新竹市警察局第三分局「林靜子住宅遭竊盜案」勘查報告1份
   、新竹市警察局第三分局勘查採證同意書1份、刑案現場示意
   圖1張、現場蒐證照片24張。
4、內政部警政署刑事警察局109年10月5日刑生字第1090901792
   號鑑定書1份。
(二)109年偵字第13551號：
1、被告詹吉全於警詢及偵查中之供述。
2、被害人林蓮英於警詢之指述。
3、警員邱正中製作之偵查報告1份、竹東分局「李文明住宅遭竊
   盜案」現場勘查報告1份、新竹縣政府警察局鑑識科竹東分局
   勘查採證同意書1份、現場蒐證照片4張。
4、內政部警政署刑事警察局109年10月5日刑生字第1090901792
   號鑑定書1份。
5、被告106年至108年之稅務電子閘門財產所得調件明細表1份、
   巨茂營造有限公司110年1月28日詹字第1100128001號函及檢
   附之詹吉全員工資料1份。
   證明：被告辯稱109年1月20日其正在巨茂營造有限公司擔任
   技術員，月收入20、30萬元，故不會竊取本件財物云云，顯
   屬卸責狡辯之詞。
二、所犯法條：被告犯罪事實（一）所為，係犯100年1月26日修
    正前刑法第321條第1項第2款之毀越安全設備加重竊盜罪嫌
    ；被告犯罪事實（二）所為，係犯刑法第321條第1項第1款
    、第2款毀越安全設備侵入住宅之加重竊盜罪嫌。所犯上開2
    次竊盜罪，犯意各別，罪名不同，應予分論併罰。被告於97
    年10月9日、109年1月20日犯上開竊盜罪前，均曾受有期徒
    刑之執行完畢後，5年以內故意再犯本件有期徒刑以上之罪
    ，為累犯，有本署刑案資料查註紀錄表在卷可參，犯罪事實
    （一）部分，請依94年2月2日修正前刑法第47條第1項規定
    加重其刑；犯罪事實（二）部分，請依刑法第47條第1項規
    定審酌加重其刑。
三、依刑事訴訟法第251 條第1項提起公訴。
　　此　　致
臺灣新竹地方法院
中　　華　　民　　國　 110　　年　　2 　　月　　17　　日
   　　　　　　　　　　　　　 檢  察  官  林佳穎
本件證明與原本無異　
中　　華　　民　　國　 110　　年　　3 　　月　　8 　　日
                              書  記  官  宋庭華
所犯法條：
100年1月26日修正前刑法第321條第1項第2款
犯竊盜罪而有左列情形之一者，處六月以上五年以下有期徒刑：
一、於夜間侵入住宅或有人居住之建築物、船艦，或隱匿其內而
    犯之者。
二、毀越門扇、牆垣或其他安全設備而犯之者。
三、攜帶兇器而犯之者。
四、結夥三人以上而犯之者。
五、乘火災、水災或其他災害之際而犯之者。
六、在車站或埠頭而犯之者。
刑法第321條第1項第1款、第2款
犯前條第 1 項、第 2 項之罪而有下列情形之一者，處 6 月以
上 5 年以下有期徒刑，得併科 50 萬元以下罰金：
一、侵入住宅或有人居住之建築物、船艦或隱匿其內而犯之。
二、毀越門窗、牆垣或其他安全設備而犯之。
三、攜帶兇器而犯之。
四、結夥三人以上而犯之。
五、乘火災、水災或其他災害之際而犯之。
六、在車站、港埠、航空站或其他供水、陸、空公眾運輸之舟、
    車、航空機內而犯之。